【裁判字號】    97,交聲,372
【裁判日期】    970924
【裁判案由】    違反道路交通管理處罰條例聲明異議
【裁判全文】
臺灣士林地方法院交通事件裁定         97年度交聲字第372號
原處分機關  交通部公路總局台北區監理所基隆監理站
異  議  人
即受處分人  慶翎企業有限公司
代  表  人  甲○○
上列異議人即受處分人因違反道路交通管理處罰條例案件，對於
交通部公路總局臺北區監理所基隆監理站民國97年3 月27日所為
之處分（原處分案號：基監字第裁42-CS0000000號），聲明異議
，本院裁定如下：
    主  文
異議駁回。
    理  由
一、按汽車駕駛人，行經有燈光號誌管制之交岔路口闖紅燈者，
    處新台幣（下同）1,800 元以上5,400 元以下罰鍰，併計違
    規點數3 點，道路交通管理處罰條例第53條第1 項、第63條
    第1 項第3 款定有明文。又按汽車行駛至交岔路口，其行進
    、轉彎，應遵守燈光號誌或交通警察之指示，道路交通安全
    規則第102 條第1 項第1 款亦定有明文。又按行車管制號誌
    顯示為圓形紅燈者，其意義為車輛禁止通行，不得超越停止
    線或進入路口，道路交通標誌標線號誌設置規則第206 條定
    有明文，故汽機車駕駛人行進至有燈光號誌管制之交岔路口
    ，其行進、轉彎應遵守燈光號誌之指示，而燈光號誌顯示為
    圓形紅燈之情形下，不論有無往來車輛，即應停止於停止線
    前，而不得有超越停止線、進入路口之行為，否則即屬道路
    交通法規所定義之「闖紅燈」行為，而應受罰。此外，道路
    交通管理處罰條例所用名詞「車輛」，係指在道路上以原動
    機行駛之汽車（包括機器腳踏車）或以人力、獸力行駛之車
    輛，道路交通管理處罰條例第3 條第8 款定有明文。
二、原處分意旨略以：本件異議人即受處分人慶翎企業有限公司
   （移送書誤載為慶翎企業有限公司負責人甲○○）所有之車
    牌號碼DF-0812 號自用小客車於97年1 月22日9 時46分，行
    經汐止市○○路與南陽街口時，經臺北縣政府警察局汐止分
    局員警當場拍照舉發其有「駕駛行經有燈光號誌管制之交岔
    路口闖紅燈」之違規，認其違反道路交通管理處罰條例第53
    條第1 項之規定及同條例第63條第1 項第3 款，並經原處分
    機關即交通部公路總局臺北區監理所基隆監理站所依上開規
    定及違反道路交通管理事件統一裁罰基準及處理細則等規定
    ，於97年3 月27日裁處受處分人罰鍰2,700 元，併記違規點
    數3 點。
三、本件異議人異議意旨略以：違規當時，駕駛人甲○○駕駛異
    議人所有之自用小客車行經汐止市○○路與南陽街交岔路口
    ，期間交通號誌雖已變換為禁止通行之紅燈，但現場交通執
    法人員（交警或義交）仍指揮車輛直行，紅燈已有一段時間
    之情，有舉發照片中，大同路上已有南陽街方向左轉進入之
    車輛可證。此時，交通執法人員仍指揮駕駛人甲○○穿越交
    岔路口直行大同路，以紓解大同路上之上班車流。因此異議
    人所有之車輛穿越紅燈直行於大同路上之情係依據現場交通
    指揮人員調度而為云云。異議人向原處分機關表示不服舉發
    ，經原處分機關裁決維持舉發結果後，異議人於法定期限內
    向本院交通法庭聲明異議云云。
四、經查：
（一）本件異議人即受處分人慶翎企業有限公司所有之車牌號碼
      DF-0812 號自用小客車於上揭時、地，為執勤員警舉發其
      有「駕駛行經有燈光號誌管制之交岔路口闖紅燈」之違規
      ，此有臺北市政府警察局北縣警交字第CS0000000 號違反
      道路交通管理事件通知單1 份可稽，此部分事實堪以認定
      。
（二）依舉發員警所攝得之照片2 幀以觀，異議人所有之汽車行
      經該交岔路口時，其行車方向所屬之燈光號誌係屬紅燈及
      左轉箭頭綠燈，直行車輛均應停車而不得通行前進，僅左
      轉車輛可繼續往道路左方行進，惟異議人所有之車輛仍於
      紅燈亮起後，繼續直行，超越停止線進入交岔路口另端之
      大同路上，亦無左轉進入南陽街內之情形，至為明顯，異
      議人所有之車輛既於有燈光號誌管制之交岔路口紅燈亮起
      時，未停於禁制標線之停止線後方，猶繼續向前行駛跨越
      停止線，自屬闖紅燈之行為無訛，異議人雖辯稱係因有交
      通指揮人員疏導車輛所致，惟查上揭違規事實，業據證人
      即舉發本件違規之臺北縣政府警察局汐止分局警員李瑋庭
      到庭結證稱：「因該路口大，易發生車禍，當時我站在汐
      止市○○路往汐止方向右邊慢車道執行交通違規勤務。受
      處分人之車輛在汐止市○○路、南陽街口由大同路往汐止
      市方向違規闖紅燈，所以照相舉發。當時沒有人在路口指
      揮交通，那時段也沒有義交在。我把所有闖紅燈的車輛都
      照相。」、「（問：你有清楚看到整個路口都沒有交通人
      員在指揮交通？）對。」、「（受處分人後面的休旅車是
      否亦遭舉發？）是。」、「不只受處分人違規我們是拍連
      續照片，還有其他照片。」並有警員庭呈當時同時違規之
      車輛照片6 幀附於本院卷可稽（見本院97年9 月5 日訊問
      筆錄）。則依證人所供述，其站立於汐止市○○路往汐止
      方向右邊慢車道執行交通違規勤務時，並未有員警或義交
      指揮大同路、南陽街口車輛之情形，本件舉發警員於執行
      勤務時，適時發現異議人所有之上開車輛違規闖越紅燈，
      即立即舉發，其與異議人素不相識，復無怨隙，應無故意
      設詞誣陷異議人而甘冒偽證罪責之必要，況異議人又未提
      出其他積極證據足資推翻前項舉發認定之事實。是本件異
      議人之所辯，要無可採，其違規之情形已堪以認定，原處
      分機關依道路交通管理處罰條例第53條及第63條第1 項第
      3 款之規定裁處2,700 元之罰鍰及記違規點數3 點，核與
      上開規定並無違誤。
五、綜上所述，異議人所有之車牌號碼DF-0812 號自用小客車，
    既於上述時、地行經有燈光號誌管制之交岔路口闖紅燈，原
    處分機關援引道路交通管理處罰條例第53條第l 項及同條例
    第63條第1 項第3 款之規定，並適用違反道路交通管理事件
    統一裁罰基準表規定，裁處罰鍰2,700 元，併計違規點數3
    點，並無不當，本件聲明異議為無理由，應予駁回。
六、據上論斷，應依道路交通案件處理辦法第l9條，裁定如主文
    。
中    華    民    國    97    年    9     月    24    日
                  交通法庭     法  官  賴邦元
以上正本證明與原本無異。
如不服本裁定，應於送達後5日內，向本院提出抗告狀。
                               書記官  游育慈
中    華    民    國    97    年    9     月    24    日


司法院資訊處製作；財團法人民間司法改革基金會備份。
